臺灣桃園地方法院刑事判決　　　　　　　　　　　　九十二年度易字第一四四一號
　　公　訴　人　臺灣桃園地方法院檢察署檢察官
　　被　　　告　甲○○
　　選任辯護人　呂翊丞律師
右列被告因違反電子遊戲場業管理條例案件，檢察官原聲請簡易判決處刑（九十二年
度偵字第一四一二四號），經本院改依通常程序審理，茲判決如左：
    主      文
甲○○無罪。
    理      由
一、公訴意旨略以：被告甲○○明知其未依電子遊戲場業管理條例辦理營利事業登記
    ，竟基於概括之犯意，自民國九十二年五月七日起，在桃園縣平鎮市○○路一五
    ０一號一樓其所經營之「愛麗斯玩具行」內擺放「彈珠台」、「野蠻遊戲機」、
    「ＰＰ豬遊戲機」等利用電、電子、電腦、機械其他類似方法操縱，以產生或顯
    示聲光影像、圖案、動作之電子遊戲機台共八台，供不特定人把玩，以從事經營
    電子遊戲場業，嗣於九十二年八月一日為警查獲並扣得上開電子遊戲機台含ＩＣ
    板八片、現金新台幣（下同）五千八百九十元，因認被告甲○○違反犯電子遊戲
    場業管理條例第十五條之規定，涉犯同條例第二十二條之罪嫌云云。
二、按犯罪事實應依證據認定之，無證據不得認定犯罪事，又不能證明被告犯罪者，
    應諭無罪之判決，刑事訴訟法第一百五十四條、第三百零一條第一項分別定有明
    文。訊據被告甲○○堅詞否認前開犯行，辯稱上址其經營之「愛麗斯玩具行」內
    所擺設之「彈珠台」、「野蠻遊戲機」、「ＰＰ豬遊戲機」等機台僅係附有遊戲
    之選物販賣機，非屬電子遊戲場業管理條例所稱之「電子遊戲機」，其並無違反
    該條例之犯行等語。
三、經查，經濟部辦理評鑑結果，因「ＰＰ豬精品機＆卡片多媒體自動販機」、「金
    歡喜景品自動販賣機（即彈珠台）」及「野蠻遊戲機自動販賣機」僅係附有遊戲
    之選物販賣機，因之，均認非屬「電子遊戲機」，且上址「愛麗絲玩具行」內擺
    設之「ＰＰ豬遊戲機」、「彈珠台」、「野蠻遊戲機」等三種機台之操作流程、
    模式胥同於右述經申請評鑑之機台，是以皆非屬「電子遊戲機」，該三種機台係
    「勁冠科技企業社」之業務員乙○○售予「愛麗絲玩具行」，販賣時亦曾向購買
    者明確告以此類機台係選物販賣機而非「電子遊戲機」並提出經濟部評鑑結果之
    函文供收執為憑等情，除據證人乙○○於本院審理時證述綦詳外（見本院九十三
    年六月七日審判筆錄），復有經濟部經（八八）商字第八八二００四九七號、經
    商字第０九一０二二七四四八０號、經商字第０九二０二０六一四九０號等函文
    影本各一份暨前揭該三種機台之申請評鑑案全卷資料各一份在卷可憑，再經本院
    檢視卷存扣案機台之照片結果，明顯可見機台內均設有待售玩具之吊掛室及選購
    商品之拿取孔，確具商品選購、販賣之功能，佐此堪認證人乙○○之證述屬實，
    由是可徵被告經營之「愛麗絲玩具行」內所擺設「ＰＰ豬遊戲機」、「彈珠台」
    、「野蠻遊戲機」等三種機台僅係附有遊戲之選物販賣機，其性質非屬電子遊戲
    場業管理條例所稱之「電子遊戲機」甚明，據此足證被告之辯解屬實，殊值採信
    。證人即查獲本案之員警丙○○於本院審理時結證稱：機器內部上層是掛娃娃等
    語（見本院九十三年三月十五日審判筆錄第八頁），雖屬實情，惟其另稱：獎品
    不會自動掉下來，要根據分數來換獎品：：：沒有（商品可以掉出來的裝置）云
    云（見本院九十三年三月十五日審判筆錄第八頁），要屬違實之詞，其此部分證
    述核非可採。
四、按未依本條例規定辦理營利事業登記者，不得經營電子遊戲場業，違反者，處行
    為人一年以下有期徒刑、拘役或科或併科新台幣五十萬元以上二百五十萬元以下
    罰金，電子遊戲場業管理條例第十五條、第二十二條固有明定，惟該條例所稱之
    電子遊戲場業，厥指設置「電子遊戲機」供不特定人益智娛樂之營利事業是謂也
    ，此觀諸該條例第三條之規定即明，因之，倘所設置者非屬「電子遊戲機」，自
    無所謂經營電子遊戲場業之情事可言。再者，該條例第四條第一項雖就「電子遊
    戲機」設有抽象之定義性規範，然具體之個別機型是否屬之暨其類別若何，則端
    視中央主管機關即經濟部之評鑑結果而定，此徵之該條例第六條特詳設「電子遊
    戲機」評鑑分類機制之旨尤明，是以經評鑑結果若非屬該條例所稱之「電子遊戲
    機」，縱擺設之，亦無受該條例規範之餘地，準此以解，茲被告經營之「愛麗絲
    玩具行」內所擺設之「ＰＰ豬遊戲機」、「彈珠台」、「野蠻遊戲機」等三種機
    台僅係附有遊戲之選物販賣機，性質既非屬電子遊戲場業管理條例所稱之「電子
    遊戲機」，即便其經營方式係暗藏違規行徑，惟此僅屬是否另悖他法或涉犯別罪
    之問題，依前開說明，其並無經營該條例所定之「電子遊戲場業」，此狀極為鮮
    明，自未能以同條例第二十二條之罪責相繩，此外，復查無其他積極證據可認定
    被告有如公訴人所指之犯行，則依首揭法條之規定，自屬不能證明被告犯罪而應
    為無罪之諭知。
五、本件檢察官原聲請簡易判決處刑，惟經本院認有刑事訴訟法第四百五十一條之一
    第四項但書第三款所定之情形，爰改依通常程序審判之，末此敘明。
據上論斷，應依刑事訴訟法第四百五十二條、第三百零一條第一項，判決如主文。
本案經檢察官何祖舜到庭執行職務。
中      華      民      國    九十三    年      六      月    二十八    日
                              臺灣桃園地方法院刑事第十一庭
                                  審判長法  官  蔡榮澤
                                        法  官  丁俊成
                                        法  官  邱蓮華
右正本證明與原本無異。
如不服本判決，應於判決送達後十日內向本院提出上訴狀( 應附繕本 )，上訴於
臺灣高等法院。
                                        書記官  林怡君
中      華      民      國    九十三    年      六      月    二十八    日
